臺灣苗栗地方法院民事簡易判決　　　　 98年度苗簡字第539號
原　　　告　湯金添
訴訟代理人　陳淑芬律師
複代理人　　葉玉蘭
被　　　告　張志雄
訴訟代理人　張家瑞
被　　　告　陳宗倫張林玉汝繼.
　　　　　　賴姿伶張林玉汝繼.
兼上二人
訴訟代理人　陳冠宇張林玉汝繼.
被　　　告　張敏雄張林玉汝繼.
　　　　　　林張淑霞張林玉汝.
　　　　　　陳淑美張林玉汝繼.
　　　　　　陳輝煌張林玉汝繼.
　　　　　　張正岦張林玉汝繼.
　　　　　　張正鉉張林玉汝繼.
兼上三人
訴訟代理人　張林淑憶張林玉汝.
被　　　告　張力元
　　　　　　張力中
上 十二 人
共　　　同
訴訟代理人　曾信嘉律師
複代理人　　林建宏
　　　　　　巫文章
被　　　告　瑞青
兼訴訟代理人民封
被　　　告　湯金鵬
訴訟代理人　解鳳嬌
　　　　　　　　　　　　號
被　　　告　徐振耀
　　　　　　張蕭玉串
　　　　　　　　　　　　巷18號2樓
　　　　　　張珠
　　　　　　張銘欽
　　　　　　張澄洲
　　　　　　　　　　　　7號
　　　　　　張美
　　　　　　　　　　　　段524巷16號2樓
　　　　　　易張雪
　　　　　　　　　　　　5弄12號3樓
　　　　　　張原坤
　　　　　　　　　　　　巷28弄3號3樓
　　　　　　張寧
　　　　　　　　　　　　巷161號2樓
　　　　　　張永輝
　　　　　　　　　　　　18巷1弄10號
　　　　　　張桎堅
　　　　　　張昭雄
上列當事人間請求分割共有物事件，本院於100 年6 月28日言詞
辯論終結，判決如下：
    主  文
被告陳宗倫、賴姿伶、陳冠宇、張敏雄、林張淑霞、陳淑美、陳
輝煌、張正岦、張正鉉、張林淑憶應就其被繼承人張林玉汝所有
坐落苗栗縣造橋鄉○○○段第二八０、二八０之三、二八一、二
八一之三地號土地，應有部分均八０分之一，辦理繼承登記。
兩造共有坐落苗栗縣造橋鄉○○○段第二八一地號、面積五一三
五平方公尺土地，應分割如附圖及附表二(1)所示：編號、面積
四三八平方公尺土地分歸被告張永輝所有；編號、面積四二九
平方公尺土地分歸被告張桎堅所有；編號、面積四二九平方公
尺土地分歸被告張昭雄所有；編號、面積三二二平方公尺土地
分歸被告張志雄所有；編號、面積三二二平方公尺土地分歸被
告張蕭玉串、張珠、張銘欽、張澄洲、張美、易張雪、張原坤、
張寧按附表一(3)所示應有部分比例維持共有；編號、面積三二
一平方公尺土地由被告張力元、張力中按附表一(3)所示應有部分
比例維持共有；編號、面積三二一平方公尺土地分歸附表一(3)
編號13之被告、被告張敏雄、林張淑霞、陳輝煌、張林淑憶按附
表一(3)所示應有部分比例維持共有，其中附表一(3)編號13之被告
按應繼分比例維持公同共有；編號、之1 、面積各四五、三
七九平方公尺土地均由原告、被告湯金鵬按附表一(3)所示應有部
分比例維持共有；編號、之1 、面積各九五一、一九九平方
公尺土地分歸被告徐振耀所有；編號、面積九七九平方公尺土
地由被告瑞青、民封按附表一(3)所示應有部分比例維持共有
。
兩造共有坐落苗栗縣造橋鄉○○○段第二八一之三地號、面積三
二五平方公尺土地，應分割如附圖及附表二(2)所示：編號A 、面
積一四點三三平方公尺土地分歸被告張永輝所有；編號B 、面積
二三點三三平方公尺土地分歸被告張桎堅所有；編號C 、面積二
三點三三平方公尺土地分歸被告張昭雄所有；編號D 、面積十七
點二五平方公尺土地分歸被告張志雄所有；編號E 、面積一七點
二五平方公尺土地由被告張蕭玉串、張珠、張銘欽、張澄洲、張
美、易張雪、張原坤、張寧按附表一(4)所示應有部分比例維持共
有；編號F 、面積一八點二五平方公尺土地由被告張力元、張力
中按附表一(4)所示應有部分比例維持共有；編號G 、面積一八點
二五平方公尺土地由附表一(4)編號13之被告、被告張敏雄、林張
淑霞、陳輝煌、張林淑憶按附表一(4)所示應有部分比例維持共有
，其中附表一(4)編號13之被告按應繼分比例維持公同共有；編號
H及J、面積各為三、二五點三三平方公尺土地由原告、被告湯金
鵬按附表一(4)所示應有部分比例維持共有；編號I 及L 、面積各
為五七點八四、一五平方公尺土地分歸被告徐振耀所有；編號K
、面積五八點八四平方公尺土地由被告瑞青、民封按附表一
(4)所示應有部分比例維持共有。
兩造共有坐落苗栗縣造橋鄉○○○段第二八０、二八０之三地號
土地，均應予變賣，所得價金由兩造各按附表一(1)、(2)所示應有
部分比例分配之。
訴訟費用由兩造各按附表一(1)、(2)、(3)、(4)所示訴訟費用比例負
擔之。
    事  實
一、原告起訴主張：坐落苗栗縣造橋鄉○○○段第280 、280-3
    、281 、281-3 地號、面積分別為1,564 、79、5,135 、32
    5 平方公尺之土地（以下稱系爭土地），除被告湯金鵬非系
    爭280-3 地號土地之共有人外，其餘兩造均為系爭4 筆土地
    之共有人，各共有人及應有部分各如附表一編號(1)至(4)所示
    。因共有人間未定有不分割之契約，亦無因物之使用目的不
    能分割之情形，僅因無法達成分割協議，故起訴請求分割系
    爭共有土地。原共有人張鈴木已於民國94年6 月12日死亡，
    其法定繼承人即被告張志雄於98年9 月22日辦理繼承登記取
    得系爭4 筆土地之應有部分（卷一第151 、151-1 頁）；另
    原共有人張林玉汝於89年10月31日死亡，法定繼承人為被告
    陳宗倫、賴姿伶、陳冠宇、張敏雄、林張淑霞、陳淑美、陳
    輝煌、張正岦、張正鉉、張林淑憶（下簡稱陳宗倫等10人）
    ，尚未就系爭土地辦理繼承登記，依法應先命其等辦理繼承
    登記後再分割系爭土地。而系爭281 地號土地上，自東往西
    有門牌號碼苗栗縣造橋鄉談文村8 鄰淡文湖51 -5 號、51-6
    號、51-7號、51-8號、51-9號等房屋，分別為被告民封及
    瑞青、原告、被告湯金鵬、徐振耀等人所有；被告徐振耀
    尚建有鐵皮屋1 間，堆放材料及停車，鐵皮屋旁之空地則作
    為資源回收場；曬穀場則為被告徐振耀、民封、湯金鵬合
    資鋪設。系爭280 地號土地上，則有被告張桎堅、張昭雄種
    植之菜園及鋪設之水泥地。系爭280-3 、281-3 地號土地則
    為道路用地。為維持系爭土地上現有建物之完整性，請求依
    兩造使用現狀分割系爭281 地號土地，系爭281-3 地號土地
    則依系爭281 地號土地之分割線延伸為分割。原告願依竹南
    地政事務所100 年5 月16日土地複丈成果圖所示之分割方案
    （卷三第120 、121 頁）為分割，即：編號、A 部分土地
    分歸被告張永輝取得，編號、B 部分土地由被告張桎堅取
    得，編號、C 部分土地由被告張昭雄取得，編號、D 部
    分土地由被告張志雄取得，編號、E 部分土地由被告張蕭
    玉串、張珠、張銘欽、張澄洲、張美、易張雪、張原坤、張
    寧按其應有部分比例維持共有，編號、F 部分土地由被告
    張力元、張力中按其應有部分比例維持共有，編號、G 部
    分土地由原共有人張林玉汝之繼承人即被告陳宗倫等10人、
    被告張敏雄、林張淑霞、陳輝煌、張林淑憶按應有部分比例
    維持共有，其中被告陳宗倫等10人按應繼分比例維持公同共
    有，編號、之1 、H 、J 部分土地均由被告原告及被告
    湯金鵬按應有部分比例維持共有，編號、之1 、I 、L
    部分土地均由被告徐振耀取得，編號、K 部分土地由被告
    瑞青、民封按應有部分比例維持共有。另兩造共有坐落
    苗栗縣造橋鄉○○○段280 、280-3 地號土地，倘原物分割
    ，各共有人分得面積過小，不利使用，故請求予以變價分割
    等語。
二、被告張志雄到庭陳述：願將系爭280 、281 地號土地合併分
    割，並以抽籤方式決定分得位置。
三、被告湯金鵬到庭陳述：同意分割，請求分得其房子坐落之土
    地。
四、被告陳宗倫、賴姿伶、陳冠宇、張敏雄、林張淑霞、陳淑美
    、陳輝煌、張正岦、張正鉉、張林淑憶、張力元、張力中、
    徐振耀、瑞青、民封均到庭陳述：願依原告所主張之分
    割方案為分割，系爭280 、280-3 地號土地也同意變價分割
    。
五、被告張蕭玉串、張珠、張銘欽、張澄洲、張美、易張雪、張
    原坤、張寧、張永輝、張桎堅、張昭雄經合法通知均未於言
    詞辯論期日到場，亦未提出書狀作任何聲明或陳述。
    理  由
一、被告張蕭玉串、張珠、張銘欽、張澄洲、張美、易張雪、張
    原坤、張寧、張永輝、張桎堅、張昭雄、徐振耀、張志雄、
    湯金鵬等人合法通知，均未於言詞辯論期日到場，經核無民
    事訴訟法第386 條各款所列情形，爰依原告之聲請，由其一
    造辯論而為判決。
二、按被告於訴之變更或追加無異議，而為本案之言詞辯論者，
    視為同意變更或追加；又不變更訴訟標的，而補充或更正事
    實上或法律上之陳述，非為訴之變更或追加；民事訴訟法第
    255 條第2 項、第256 條定有明文。原告於99 年6月3 日具
    狀追加系爭第280-3 、281-3 地號土地為本件之訴訟標的（
    卷二第123 頁），被告對於其追加均無異議而為言詞辯論，
    揆諸首揭規定，視為同意原告之追加。原告復於100 年6 月
    22日具狀將分割方案變更為如主文第2 、3 、4 項所示，（
    卷三第145 頁起），核屬不變更訴訟標的而補充或更正法律
    上之陳述。揆諸前揭規定，均應予准許。
三、原告主張系爭4 筆土地上存有原共有人張鈴木於72年間設定
    最高限額93萬元抵押權予訴外人侯偉昌；被告徐振耀於83年
    間設定最高限額200 萬抵押權予苗栗縣造橋鄉農會；被告
    瑞青、民封於91年間設定最高限額190 萬元抵押權予苗栗
    縣造橋鄉農會之抵押權登記等情，業據其提出土地登記謄本
    為證（卷一第17、18、24、25頁、卷二第132 、133 、139
    、140 頁），且為被告等人所不爭執。是原告依民法第824
    條之1 第2 項之規定，於本件分割共有物訴訟時對抵押權人
    侯偉昌、苗栗縣造橋鄉農會為訴訟告知，自屬有據。
四、按因繼承、強制執行、徵收、法院之判決或其他非因法律行
    為，於登記前已取得不動產物權者，應經登記，始得處分其
    物權；民法第759 條亦有明文。又共有物之分割在使共有關
    係變更為單獨所有，其性質為共有人間應有部分之交換，自
    屬處分行為，須以共有人之處分權存在為前提，是以共有人
    就共有物如無處分權可資行使，共有人無從以協議方式為分
    割，法院亦不能依共有人之請求為裁判分割，故共有之不動
    產之共有人中一人死亡，他共有人請求分割共有物時，為求
    訴訟之經濟起見，可許原告就請求繼承登記及分割共有物之
    訴合併提起，即以一訴請求該死亡之共有人之繼承人辦理繼
    承登記，並請求該繼承人於辦理繼承登記後與原告及其餘共
    有人分割共有之不動產（最高法院69年台上字第1134號判例
    意旨、70年第2 次民事庭會議決議（二）參照）。系爭土地
    之原共有人張林玉汝於89年10月31日死亡，繼承人為被告陳
    宗倫等10人，尚未就系爭土地應有部分辦理繼承登記之情，
    業據原告提出張林玉汝之除戶謄本、繼承系統表（卷一第39
    、40頁）、全體繼承人之戶籍謄本（卷一第42至44頁、卷一
    第47至51頁）及土地登記謄本等件為證（卷一第12至25頁、
    卷二第127 至140 頁），故原告於本件訴訟一併請求被告陳
    宗倫等10人應就被繼承人張林玉汝所有系爭4 筆土地之應有
    部分辦理繼承登記，為有理由，應予准許。
五、再耕地係指依區域計畫法劃定為特定農業區、一般農業區、
    山坡地保育區及森林區之農牧用地；又每宗耕地分割後每人
    所有面積未達0.25公頃者，不得分割。但有下列情形之一者
    ，不在此限：三、本條例中華民國89年1 月4 日修正施行後
    所繼承之耕地，得分割為單獨所有；四、本條例中華民國89
    年1 月4 日修正施行前之共有耕地，得分割為單獨所有；農
    業發展條例第3 條第11款、第16條第1 項但書第3 款、第4
    款亦有明文。系爭4 筆土地之使用分區均為山坡地保育區、
    使用地類別均為農牧用地，係屬上開條例第3 條第11款所指
    之耕地。又原告與被告徐振耀、民封、張力元、張力中、
    張寧、湯金鵬等人雖於89年1 月4 日修正施行後各因買賣或
    贈與而取得系爭281 、281-3 地號土地之應有部分，且應有
    部分面積亦未達0.25公頃，惟依耕地分割執行要點第12點規
    定「本條例第16條第1 項第4 款規定申辦分割之共有耕地，
    部分共有人於本條例修正後，移轉持分土地，其分割後，土
    地宗數未超過修正前共有人數者，得申請分割」；準此，倘
    分割後之土地宗數未超過修正前共有人數，則仍得聲請分割
    ，故系爭281 、281-3 地號土地即無依法不能分割之情形。
    而原告主張系爭4 筆土地之共有人間並無不能分割之約定，
    僅共有人間無法達成分割之協議乙節，為被告張志雄、陳宗
    倫等10人、張力元、張力中、徐振耀、瑞青、民封、湯
    金鵬所不爭執，是原告訴請裁判分割系爭4 筆土地，並無不
    合。
六、又各共有人，除法令另有規定外，得隨時請求分割共有物。
    但因物之使用目的不能分割或契約訂有不分割之期限者，不
    在此限；分割之方法不能協議決定，法院得因任何共有人之
    請求，命為下列之分配：一、以原物分配於各共有人。二、
    原物分配顯有困難時，得變賣共有物，以價金分配於各共有
    人；以原物為分配時，因共有人之利益或其他必要情形，得
    就共有物之一部分仍維持共有；民法第823 條第1 項、第82
    4 條第2 項、第4 項分別規定甚明。按法院裁判分割共有物
    定其分配時，應兼顧全體共有人之利益，符合公平原則，斟
    酌各共有人之利害關係並共有物之性質、價格、利用價值及
    經濟效用決定之（最高法院84年台上字第1538號判決意旨參
    照）。故法院裁判分割共有土地時，即應審酌上述情形，諸
    如部分土地之使用目的（如為道路）或部分共有人仍願維持
    共有關係，或為共有人利益及其他必要情形，而就該部分土
    地不予分割或准該部分共有人成立新共有關係外，應將土地
    分配於各共有人單獨所有。茲就本件分割方法，析述如下：
（一）經查，系爭280-3 、281-3 地號土地各逕為分割自系爭28
      0 與281-3 地號土地，南側均與苗九線公路相鄰。系爭28
      1 地號土地自東往西，先有一廣場及巷道，巷道西側依序
      為門牌號碼淡文湖51-5號之2 樓加強磚造屋，為被告民
      封、瑞青共有；淡文湖51-6號之1 樓加強磚造屋為原告
      所有；淡文湖51 -7 號之1 樓加強磚造屋為被告湯金鵬所
      有；淡文湖51-8之1 樓加強磚造屋、51-9號之2 樓加強磚
      造屋，則為被告徐振耀所有。被告徐振耀並於緊鄰其所有
      之51-8、51 -9 號建物西側搭蓋鐵皮屋堆放材料及停車使
      用，鐵皮屋旁之空地作為資源回收場，回收場旁之草地、
      菜園則為不知名之訴外人使用。菜園之西側，為被告民
      封、湯金鵬、徐振耀合資鋪設之水泥地，平時作為曬穀場
      之用。最西側則為訴外人朱明松之菜園。另系爭280 地號
      土地東側有被告張桎堅、張昭雄種植之菜園，西側有其等
      鋪設之水泥地。系爭280 、281 地號土地須藉由相鄰之系
      爭280-3 、28 1-3地號土地與苗九線公路聯絡等情，業經
      本院於99年1 月19日協同兩造及竹南地政事務所測量人員
      履勘現場，並製有勘驗筆錄、現場照片、現場圖（卷二第
      36至48頁），及地政人員測繪之現況圖（下稱現況圖，卷
      二第57、58頁）等件在卷可參，且為兩造所不爭執，自屬
      真實。
（二）系爭281-3 地號土地本為苗九線道路工程預定地，經原告
      報請苗栗縣政府請求准許系爭281 、281-3 地號土地合併
      分割，惟經苗栗縣政府函覆：該處雖因列為「淡文湖遺址
      」範圍之故而撤銷該段徵收，道路工程暫未施作，然而因
      系爭281 、281-3 地號土地未符合農業發展條例第16條第
      7 款及同條例施行細則第11條第1 項第3 款之情形，故未
      同意該2 筆土地合併分割等情，有苗栗縣政府100 年1 月
      20日府地測字第1000014900號函在案可稽（卷三第54頁）
      ，故系爭281 、281-3 地號土地不適宜合併分割，應單獨
      分割。本院審酌系爭281-3 地號土地現況本為道路，而系
      爭281 地號土地雖僅有被告民封、瑞青、湯金鵬、徐
      振耀及原告所有之建物，其餘被告均未使用，但多數共有
      人均表示願依現有使用狀況為分割，對原告主張之分割方
      案亦多表贊同，且未到庭之被告張蕭玉串、張珠、張銘欽
      、張澄洲、張美、易張雪、張原坤、張寧、張永輝、張桎
      堅、張昭雄於本件訴訟審理期間，對於原告所提分割方案
      亦無表示反對，堪認原告所主張之分割方案符合全體共有
      人之意願及經濟利益。又依原告主張之分割方案，兩造所
      分得之土地均可藉由各自分得之系爭281-3 地號土地對外
      聯絡苗九線公路，通行毫無困難，是該方案亦無不當，應
      屬合理可行之分割方式。綜合上情，本院爰採原告主張之
      分割方案，將系爭281 、281-3 土地分割如主文第2 、3
      項所示。
（三）原告與多數被告均請求將系爭280 、280- 3地號土地變價
      分割；本院除審酌多數共有人之意願外，並認系爭280 、
      280-3 地號土地面積分別僅為1,564 、79平方公尺，倘採
      原物分割，各共有人所分得之面積過小，且形狀狹長，勢
      必導致土地過於細分而難以利用，將喪失土地之經濟價值
      。且系爭2 筆土地上並無任何建物或有價值之地上物存在
      ，易於變賣，透過拍賣程序，可由單獨一人或少數人取得
      ，將可保持土地之完整性而發揮最大經濟效益。因此，本
      院綜合兩造多數人之意願，併斟酌土地整體使用及經濟效
      用等各項因素，認系爭280 、280-3 地號土地應採變價分
      割方式，較符合全體共有人之最大經濟利益。爰判決如主
      文第4 項所示。
七、至應有部分有抵押權或質權者，其權利不因共有物之分割而
    受影響。但權利人經共有人告知訴訟而未參加，其權利移存
    於抵押人或出質人所分得之部分；前項但書情形，於以價金
    分配或以金錢補償者，準用第881 條第1 項、第2 項或第89
    9 條第1 項規定；民法第824 條之1 第2 項第3 款、第3項
    已有明文。而關於抵押權移存於抵押人所分得部分，祇要符
    合民法第824 條之1 第2 項但書各款規定，應屬法律規定之
    法定效果，無庸當事人為任何聲明，縱有聲明，法院亦無庸
    於判決主文內諭知，僅於判決理由中說明已足（臺灣高等法
    院暨所屬法院98年法律座談會民事類提案第10號意旨參照）
    。原告既已對系爭4 筆土地之抵押權人侯偉昌、苗栗縣造橋
    鄉農會告知訴訟，業如前述，惟苗栗縣造橋鄉農會聲請參加
    訴訟後又撤回（卷三第153 頁），侯偉昌則迄未參加訴訟，
    依前開規定，抵押權人侯偉昌就系爭4 筆土地上原共有人張
    鈴木之應有部分所設定之最高限額抵押權則分別移存於分割
    後被告張志雄所取得如附圖所示編號、D 土地上，及變賣
    系爭280 、281-3 地號土地後，按應有部分比例分得之價金
    。抵押權人苗栗縣造橋鄉農會就系爭4 筆土地上被告徐振耀
    、瑞青、民封之應有部分所設定之最高限額抵押權亦分
    別移存於分割後被告徐振耀所取得如附圖所示編號、-1
    、I 、L 土地上，被告瑞青、民封所取得如附圖所示編
    號、K 土地上，及變賣系爭280 、281-3 地號土地後，被
    告徐振耀、瑞青、民封按應有部分比例分得之價金。原
    告於訴之聲明中為上開主張，係屬贅言，本院自無於主文諭
    知之必要，附此敘明。
八、末按分割共有物之訴，原、被告之間本可互換地位，本件原
    告起訴雖於法有據，但被告之應訴實因訴訟性質所不得不然
    ，所為抗辯自為伸張或防衛權利所必要，是本件之訴訟費用
    如由敗訴當事人負擔，顯失公平。故本院認兩造應各依附表
    一所示共有人於各筆土地之應有部分比例分擔訴訟費用，較
    為公允。爰諭知如主文第5 項所示。
九、據上論結，原告之訴為有理由，依民事訴訟法第385 條第1
    項、第80條之1 、第85條第1 項但書，判決如主文。
中    華    民    國    100    年    7     月    15    日
                  民事簡易庭法  官  黃怡玲
以上正本係照原本作成。
如對本判決不服，須於判決送達後20日內向本院提出上訴狀（須
附繕本）。
如委任律師提起上訴者，應一併繳納上訴審裁判費。
                            書記官  孫銘宏
中    華    民    國   100    年    7     月    15    日
附表一：
(1)系爭第280地號土地
    ┌──┬──────────────┬─────────┐
    │編號│共有人姓名                  │應有部分/ 訴訟費用│
    │    │                            │比例              │
    ├──┼──────────────┼─────────┤
    │ 01 │張志雄                      │1/16              │
    ├──┼──────────────┼─────────┤
    │ 02 │張蕭玉串                    │1/128             │
    ├──┼──────────────┼─────────┤
    │ 03 │張珠                        │1/128             │
    ├──┼──────────────┼─────────┤
    │ 04 │張銘欽                      │1/128             │
    ├──┼──────────────┼─────────┤
    │ 05 │張澄洲                      │1/128             │
    ├──┼──────────────┼─────────┤
    │ 06 │張美                        │1/128             │
    ├──┼──────────────┼─────────┤
    │ 07 │易張雪                      │1/128             │
    ├──┼──────────────┼─────────┤
    │ 08 │張原坤                      │1/128             │
    ├──┼──────────────┼─────────┤
    │ 09 │張寧                        │1/128             │
    ├──┼──────────────┼─────────┤
    │ 10 │張永輝                      │1/12              │
    ├──┼──────────────┼─────────┤
    │ 11 │張桎堅                      │1/12              │
    ├──┼──────────────┼─────────┤
    │ 12 │張昭雄                      │1/12              │
    ├──┼──────────────┼─────────┤
    │ 13 │陳宗倫、賴姿伶、陳冠宇、張敏│1/80（公同共有）/ │
    │    │雄、林張淑霞、陳淑美、陳輝煌│連帶負擔          │
    │    │、張正岦、張正鉉、張林淑憶（│                  │
    │    │即原共有人張林玉汝之繼承人）│                  │
    ├──┼──────────────┼─────────┤
    │ 14 │張敏雄                      │1/80              │
    ├──┼──────────────┼─────────┤
    │ 15 │林張淑霞                    │1/80              │
    ├──┼──────────────┼─────────┤
    │ 16 │陳輝煌                      │1/80              │
    ├──┼──────────────┼─────────┤
    │ 17 │張林淑憶                    │1/80              │
    ├──┼──────────────┼─────────┤
    │ 18 │張力元                      │1/32              │
    ├──┼──────────────┼─────────┤
    │ 19 │張力中                      │1/32              │
    ├──┼──────────────┼─────────┤
    │ 20 │湯金添                      │41/504            │
    ├──┼──────────────┼─────────┤
    │ 21 │徐振耀                      │10/48             │
    ├──┼──────────────┼─────────┤
    │ 22 │瑞青                      │5/72              │
    ├──┼──────────────┼─────────┤
    │ 23 │民封                      │10/72             │
    ├──┼──────────────┼─────────┤
    │ 24 │湯金鵬                      │1/504             │
    └──┴──────────────┴─────────┘
(2)系爭第280-3地號土地
    ┌──┬──────────────┬─────────┐
    │編號│共有人姓名                  │應有部分/ 訴訟費用│
    │    │                            │比例              │
    ├──┼──────────────┼─────────┤
    │ 01 │張志雄                      │1/16              │
    ├──┼──────────────┼─────────┤
    │ 02 │張蕭玉串                    │1/128             │
    ├──┼──────────────┼─────────┤
    │ 03 │張珠                        │1/128             │
    ├──┼──────────────┼─────────┤
    │ 04 │張銘欽                      │1/128             │
    ├──┼──────────────┼─────────┤
    │ 05 │張澄洲                      │1/128             │
    ├──┼──────────────┼─────────┤
    │ 06 │張美                        │1/128             │
    ├──┼──────────────┼─────────┤
    │ 07 │易張雪                      │1/128             │
    ├──┼──────────────┼─────────┤
    │ 08 │張原坤                      │1/128             │
    ├──┼──────────────┼─────────┤
    │ 09 │張寧                        │1/128             │
    ├──┼──────────────┼─────────┤
    │ 10 │張永輝                      │1/12              │
    ├──┼──────────────┼─────────┤
    │ 11 │張桎堅                      │1/12              │
    ├──┼──────────────┼─────────┤
    │ 12 │張昭雄                      │1/12              │
    ├──┼──────────────┼─────────┤
    │ 13 │張敏雄、張林淑憶、張正岦、張│1/80（公同共有）/ │
    │    │正鉉、陳輝煌、賴姿伶、陳宗倫│連帶負擔          │
    │    │、陳冠宇、陳淑美、林張淑霞（│                  │
    │    │即原共有人張林玉汝之繼承人）│                  │
    ├──┼──────────────┼─────────┤
    │ 14 │張敏雄                      │1/80              │
    ├──┼──────────────┼─────────┤
    │ 15 │林張淑霞                    │1/80              │
    ├──┼──────────────┼─────────┤
    │ 16 │陳輝煌                      │1/80              │
    ├──┼──────────────┼─────────┤
    │ 17 │張林淑憶                    │1/80              │
    ├──┼──────────────┼─────────┤
    │ 18 │張力元                      │1/32              │
    ├──┼──────────────┼─────────┤
    │ 19 │張力中                      │1/32              │
    ├──┼──────────────┼─────────┤
    │ 20 │湯金添                      │1/12              │
    ├──┼──────────────┼─────────┤
    │ 21 │徐振耀                      │10/48             │
    ├──┼──────────────┼─────────┤
    │ 22 │瑞青                      │5/72              │
    ├──┼──────────────┼─────────┤
    │ 23 │民封                      │10/72             │
    └──┴──────────────┴─────────┘
(3)系爭第281地號土地
    ┌──┬──────────────┬─────────┐
    │編號│共有人姓名                  │應有部分/ 訴訟費用│
    │    │                            │比例              │
    ├──┼──────────────┼─────────┤
    │ 01 │張志雄                      │1/16              │
    ├──┼──────────────┼─────────┤
    │ 02 │張蕭玉串                    │1/128             │
    ├──┼──────────────┼─────────┤
    │ 03 │張珠                        │1/128             │
    ├──┼──────────────┼─────────┤
    │ 04 │張銘欽                      │1/128             │
    ├──┼──────────────┼─────────┤
    │ 05 │張澄洲                      │1/128             │
    ├──┼──────────────┼─────────┤
    │ 06 │張寧                        │1/128             │
    ├──┼──────────────┼─────────┤
    │ 07 │張美                        │1/128             │
    ├──┼──────────────┼─────────┤
    │ 08 │易張雪                      │1/128             │
    ├──┼──────────────┼─────────┤
    │ 09 │張原坤                      │1/128             │
    ├──┼──────────────┼─────────┤
    │ 10 │張永輝                      │1/12              │
    ├──┼──────────────┼─────────┤
    │ 11 │張桎堅                      │1/12              │
    ├──┼──────────────┼─────────┤
    │ 12 │張昭雄                      │1/12              │
    ├──┼──────────────┼─────────┤
    │ 13 │張敏雄、張林淑憶、張正岦、張│1/80（公同共有）/ │
    │    │正鉉、陳輝煌、賴姿伶、陳宗倫│連帶負擔          │
    │    │、陳冠宇、陳淑美、林張淑霞（│                  │
    │    │即原共有人張林玉汝之繼承人）│                  │
    ├──┼──────────────┼─────────┤
    │ 14 │張敏雄                      │1/80              │
    ├──┼──────────────┼─────────┤
    │ 15 │林張淑霞                    │1/80              │
    ├──┼──────────────┼─────────┤
    │ 16 │陳輝煌                      │1/80              │
    ├──┼──────────────┼─────────┤
    │ 17 │張林淑憶                    │1/80              │
    ├──┼──────────────┼─────────┤
    │ 18 │張力元                      │1/32              │
    ├──┼──────────────┼─────────┤
    │ 19 │張力中                      │1/32              │
    ├──┼──────────────┼─────────┤
    │ 20 │湯金添                      │1/24              │
    ├──┼──────────────┼─────────┤
    │ 21 │徐振耀                      │1629/7200         │
    ├──┼──────────────┼─────────┤
    │ 22 │瑞青                      │5/72              │
    ├──┼──────────────┼─────────┤
    │ 23 │民封                      │871/7200          │
    ├──┼──────────────┼─────────┤
    │ 24 │湯金鵬                      │1/24              │
    └──┴──────────────┴─────────┘
(4)系爭第281-3地號土地
    ┌──┬──────────────┬─────────┐
    │編號│共有人姓名                  │應有部分/ 訴訟費用│
    │    │                            │比例              │
    ├──┼──────────────┼─────────┤
    │ 01 │張志雄                      │1/16              │
    ├──┼──────────────┼─────────┤
    │ 02 │張蕭玉串                    │1/128             │
    ├──┼──────────────┼─────────┤
    │ 03 │張珠                        │1/128             │
    ├──┼──────────────┼─────────┤
    │ 04 │張銘欽                      │1/128             │
    ├──┼──────────────┼─────────┤
    │ 05 │張澄洲                      │1/128             │
    ├──┼──────────────┼─────────┤
    │ 06 │張美                        │1/128             │
    ├──┼──────────────┼─────────┤
    │ 07 │易張雪                      │1/128             │
    ├──┼──────────────┼─────────┤
    │ 08 │張原坤                      │1/128             │
    ├──┼──────────────┼─────────┤
    │ 09 │張寧                        │1/128             │
    ├──┼──────────────┼─────────┤
    │ 10 │張永輝                      │1/12              │
    ├──┼──────────────┼─────────┤
    │ 11 │張桎堅                      │1/12              │
    ├──┼──────────────┼─────────┤
    │ 12 │張昭雄                      │1/12              │
    ├──┼──────────────┼─────────┤
    │ 13 │張敏雄、張林淑憶、張正岦、張│1/80（公同共有）/ │
    │    │正鉉、陳輝煌、賴姿伶、陳宗倫│連帶負擔          │
    │    │、陳冠宇、陳淑美、林張淑霞（│                  │
    │    │即原共有人張林玉汝之繼承人）│                  │
    ├──┼──────────────┼─────────┤
    │ 14 │張敏雄                      │1/80              │
    ├──┼──────────────┼─────────┤
    │ 15 │林張淑霞                    │1/80              │
    ├──┼──────────────┼─────────┤
    │ 16 │陳輝煌                      │1/80              │
    ├──┼──────────────┼─────────┤
    │ 17 │張林淑憶                    │1/80              │
    ├──┼──────────────┼─────────┤
    │ 18 │張力元                      │1/32              │
    ├──┼──────────────┼─────────┤
    │ 19 │張力中                      │1/32              │
    ├──┼──────────────┼─────────┤
    │ 20 │湯金添                      │1/24              │
    ├──┼──────────────┼─────────┤
    │ 21 │徐振耀                      │10/48             │
    ├──┼──────────────┼─────────┤
    │ 22 │瑞青                      │5/72              │
    ├──┼──────────────┼─────────┤
    │ 23 │民封                      │10/72             │
    ├──┼──────────────┼─────────┤
    │ 24 │湯金鵬                      │1/24              │
    └──┴──────────────┴─────────┘
附表二：
(1)系爭第281地號土地分割後各共有人取得之編號及面積
    ┌──┬────────────────────┬─────────┐
    │編號│               所有人姓名               │面積              │
    ├──┼────────────────────┼─────────┤
    │ 01 │張永輝                                  │438㎡             │
    ├──┼────────────────────┼─────────┤
    │ 02 │張桎堅                                  │429㎡             │
    ├──┼────────────────────┼─────────┤
    │ 03 │張昭雄                                  │429㎡             │
    ├──┼────────────────────┼─────────┤
    │ 04 │張志雄                                  │322㎡             │
    ├──┼────────────────────┼─────────┤
    │ 05 │張澄洲、張美、張珠、易張雪、張原坤、張寧│322 ㎡（按原應有部│
    │    │、張蕭玉串、張銘欽                      │分比例維持共有）  │
    │    │                                        │                  │
    ├──┼────────────────────┼─────────┤
    │ 06 │張力元、張力中                          │321 ㎡（按原應有部│
    │    │                                        │分比例維持共有）  │
    ├──┼────────────────────┼─────────┤
    │ 07 │附表一(3)編號13之被告、張敏雄、林張淑霞  │321 ㎡（按原應有部│
    │    │、張林淑憶、陳輝煌                      │分比例維持共有，附│
    │    │                                        │表一(3)編號13之被告│
    │    │                                        │維持公同共有）    │
    ├──┼────────────────────┼─────────┤
    │ 08 │湯金添、湯金鵬                          │45㎡（按原應有部分│
    │    │                                        │比例維持共有）    │
    ├──┼────────────────────┼─────────┤
    │08-1│湯金添、湯金鵬                          │379 ㎡（按原應有部│
    │    │                                        │分比例維持共有）  │
    ├──┼────────────────────┼─────────┤
    │ 09 │徐振耀                                  │951㎡             │
    ├──┼────────────────────┼─────────┤
    │09-1│徐振耀                                  │199㎡             │
    ├──┼────────────────────┼─────────┤
    │ 10 │民封、瑞青                          │979 ㎡（按原應有部│
    │    │                                        │分比例維持共有）  │
    └──┴────────────────────┴─────────┘
(2)系爭第281-3 地號土地分割後各共有人取得之編號及面積
    ┌──┬────────────────────┬─────────┐
    │編號│               所有人姓名               │面積              │
    ├──┼────────────────────┼─────────┤
    │ A  │張永輝                                  │14.33㎡           │
    ├──┼────────────────────┼─────────┤
    │ B  │張桎堅                                  │23.33㎡           │
    ├──┼────────────────────┼─────────┤
    │ C  │張昭雄                                  │23.33㎡           │
    ├──┼────────────────────┼─────────┤
    │ D  │張志雄                                  │17.25㎡           │
    ├──┼────────────────────┼─────────┤
    │ E  │張澄洲、張美、張珠、易張雪、張原坤、張寧│17.25 ㎡（按原應有│
    │    │、張蕭玉串、張銘欽                      │部分比例維持共有）│
    ├──┼────────────────────┼─────────┤
    │ F  │張力元、張力中                          │18.25㎡（按原應有 │
    │    │                                        │部分比例維持共有）│
    ├──┼────────────────────┼─────────┤
    │ G  │附表一(4)編號13之被告、張敏雄、林張淑霞、│18.25 ㎡（按原應有│
    │    │張林淑憶、陳輝煌                        │部分比例維持共有，│
    │    │                                        │附表一(4)編號13之被│
    │    │                                        │告維持公同共有）  │
    ├──┼────────────────────┼─────────┤
    │ H  │湯金添、湯金鵬                          │3 ㎡（按原應有部分│
    │    │                                        │比例維持共有）    │
    ├──┼────────────────────┼─────────┤
    │ J  │湯金添、湯金鵬                          │25.33 ㎡（按原應有│
    │    │                                        │部分比例維持共有）│
    ├──┼────────────────────┼─────────┤
    │ I  │徐振耀                                  │57.84㎡           │
    ├──┼────────────────────┼─────────┤
    │ L  │徐振耀                                  │15㎡              │
    ├──┼────────────────────┼─────────┤
    │ K  │民封、瑞青                          │58.84 ㎡（按原應有│
    │    │                                        │部分比例維持共有）│
    └──┴────────────────────┴─────────┘